Minutes et répertoires du notaire Jean-Baptiste MINGUET, 12 avril 1783 - 1er septembre 1798 (étude V)
Archives nationales
- Répertoire(s) de Jean-Baptiste MINGUET, 12 avril 1783 - 1er septembre 1798; MC/RE/V/9 - MC/RE/V/10
  - Répertoire. 1783, 12 avril - 1789, 30 mai, 12 avril 1783 - 30 mai 1789; MC/RE/V/9
    - Contrat de mariage entre le sieur Duchesne et la dame Brachet, 11 novembre 1786
      contrat de mariage; Duchesne (sieur); Brachet (dame)
    - Contrat de mariage entre le sieur Kambre et la dame Laforest, 13 novembre 1786
      contrat de mariage; Kambre (sieur); Laforest (dame)
    - Contrat de mariage entre le sieur Maillefert et la demoiselle Aubry, 15 novembre 1786
      contrat de mariage; Maillefert (sieur); Aubry (demoiselle)
    - Contrat de mariage entre le sieur Grebus et la demoiselle Aurillard, 22 novembre 1786
      contrat de mariage; Grebus (sieur); Aurillard (demoiselle)
    - Contrat de mariage entre Monsieur Montigaud et Mademoiselle Bruard, 24 novembre 1786
      contrat de mariage; Montigaud (monsieur); Bruard (mademoiselle)
    - Contrat de mariage entre le sieur Robert et la demoiselle Vienot, 25 novembre 1786
      contrat de mariage; Robert (sieur); Vienot (demoiselle)
    - Contrat de mariage entre le sieur Guillard et la demoiselle Drouillard, 26 novembre 1786
      contrat de mariage; Guillard (sieur); Drouillard (demoiselle)
    - Inventaire après décès du sieur Edme Guyot, 1er décembre 1786
      inventaire après décès; Guyot, Edme
    - Inventaire après décès du sieur Verdier, 11 décembre 1786
    - Notoriété après décès du sieur Prévost, de la demoiselle Chantret et du sieur Quentin, 16 décembre 1786
      notoriété; Prevost (sieur); Chantret (demoiselle); Quentin (sieur)
    - Notoriété en rectification des noms de Monsieur Lecouteux, 18 décembre 1786
      notoriété; Lecouteux (monsieur)
    - Notoriété en rectification des noms de Madame Decourières, 18 décembre 1786
      notoriété; Decourieres (madame)
    - Contrat de mariage entre Monsieur Lion et la dame Cressent, 19 décembre 1786
      contrat de mariage; Lion (monsieur); Cressent (dame)
    - Inventaire après décès du sieur Pouget, 19 décembre 1786
      inventaire après décès; Pouget (sieur)
    - Notoriété après le décès de Monsieur de Bachemont et de la dame Dupuget, 20 décembre 1786
      notoriété; Bachemont (monsieur de); Dupuget (dame)
    - Notoriété en rectification des noms du sieur Jallifier, 28 décembre 1786
      notoriété; Jallifier (sieur)
    - Contrat de mariage entre le sieur Fagle et la demoiselle Arnaud, 11 janvier 1787
      contrat de mariage; Fagle (sieur); Arnaud (demoiselle)
    - Notoriété constatant les héritiers de Mademoiselle Levesque, 15 janvier 1787
      notoriété; Levesque (mademoiselle)
    - Notoriété concernant les enfants Defontaine, 18 janvier 1787
      notoriété; Defontaine (enfants)
    - Consentement au mariage du sieur Simonnet par le sieur Millet, 18 janvier 1787
      ratification; avis; Simonnet (sieur); Millet (sieur)
    - Notoriété en rectification des noms du sieur Froment, 18 janvier 1787
      notoriété; Froment (sieur)
    - Notoriété après le décès de Monsieur de Bachemont, 20 janvier 1787
      notoriété; Bachemont (monsieur de)
    - Inventaire après décès de Pierre Antoine Beneult, 20 janvier 1787
      inventaire après décès; Beneult, Pierre-Antoine
    - Contrat de mariage entre le sieur Serandel et la demoiselle Blot, 24 janvier 1787
      contrat de mariage; Serandel (sieur); Blot (demoiselle)
    - Notoriété en rectification des noms de Mademoiselle Loidreau, 25 janvier 1787
      notoriété; Loidreau (mademoiselle)
    - Notoriété constatant l'absence du sieur Michel, 3 février 1787
      notoriété; Michel (sieur)
    - Notoriété en rectification de noms du sieur Tripart, 4 février 1787
      notoriété; Tripart (sieur)
    - Contrat de mariage entre le sieur Drillon de La Bigottière et la demoiselle Decaisne, 4 février 1787
      contrat de mariage; Drillon de La Bigottiere (sieur); Decaisne (demoiselle)
    - Notoriété après le décès du sieur Lamiable, 4 février 1787
      notoriété; Lamiable (sieur)
    - Inventaire après décès de la dame. Prévost, veuve Gaillard, 7 février 1787
      inventaire après décès; Prevost (dame); Gaillard (veuve)
    - Contrat de mariage entre le sieur Fausse et la demoiselle Courtoise, 8 février 1787
      contrat de mariage; Fausse (sieur); Courtoise (demoiselle)
    - Contrat de mariage entre le sieur Toutain et la demoiselle Leclere, 8 février 1787
      contrat de mariage; Toutain (sieur); Leclere (demoiselle)
    - Notoriété en rectification des noms de Monsieur Morrisset, 10 février 1787
      notoriété; Morrisset (monsieur)
    - Notoriété constatant les héritiers de la dame veuve Guillaume, 12 février 1787
      notoriété; Guillaume (veuve)
    - Contrat de mariage entre le sieur Mignot et la demoiselle Bressieux, 12 février 1787
      contrat de mariage; Mignot (sieur); Bressieux (demoiselle)
    - Contrat de mariage entre le sieur Lespinette et la demoiselle Fleury, 12 février 1787
      contrat de mariage; Lespinette (sieur); Fleury (demoiselle)
    - Contrat de mariage entre le sieur Lesage et la demoiselle Gagé, 12 février 1787
      contrat de mariage; Lesage (sieur); Gage (demoiselle)
    - Contrat de mariage entre le sieur Vislote et la demoiselle Caron, 13 février 1787
      contrat de mariage; Vislote (sieur); Caron (demoiselle)
    - Testament déposé de Mademoiselle Bardon de Vallicieux, 13 février 1787
      testament; dépôt de pièces; Bardon de Vallicieux (mademoiselle)
    - Contrat de mariage entre le sieur Duval et la veuve Morin, 16 février 1787
      contrat de mariage; Duval (sieur); Morin (veuve)
    - Dépôt du mortuaire de Monsieur Renard, 19 février 1787
      acte d'état civil; dépôt de pièces; Renard (monsieur)
    - Contrat de mariage entre le sieur Hue et la demoiselle Bardon, 19 février 1787
      contrat de mariage; Hue (sieur); Bardon (demoiselle)
    - Inventaire après décès de Mademoiselle Stuard, 23 février 1787
      inventaire après décès; Stuard (mademoiselle)
    - Notoriété en rectification des noms du sieur Priquet, 28 février 1787
      notoriété; Priquet (sieur)
    - Contrat de mariage entre le sieur Jodon de Fontenay et la demoiselle Bresson, 4 mars 1787
      contrat de mariage; Jodon de Fontenay (sieur); Bresson (demoiselle)
    - Inventaire après décès de la dame veuve Laval de Chevreuse, 5 mars 1787
      inventaire après décès; Laval de Chevreuse (veuve)
    - Notoriété après le décès de Marguerite Duquesne, 9 mars 1787
      notoriété; Duquesne, Marguerite
    - Notoriété après le décès du sieur Chambellan, 9 mars 1787
      notoriété; Chambellan (sieur)
    - Testament de Madame Gaulier, 10 mars 1787
      testament; Gaulier (madame)
    - Inventaire après décès du sieur Lescalier, 13 mars 1787
      inventaire après décès; Lescalier (sieur)
    - Notoriété concernant la succession de Monsieur de Maulmont, 15 mars 1787
      notoriété; Maulmont (monsieur de)
    - Notoriété après le décès de la veuve Legrand, 19 mars 1787
      notoriété; Legrand (veuve)
    - Testament de la dame veuve Raboisson, 22 mars 1787
      testament; Raboisson (veuve)
    - Testament de Madame Davoust, 24 mars 1787
      testament; Davoust (madame)
    - Contrat de mariage entre Monsieur Libert et la demoiselle Bacheler, 27 mars 1787
      contrat de mariage; Libert (monsieur); Bacheler (demoiselle)
    - Inventaire après décès après l'absence de la demoiselle Duquesne, 30 mars 1787
      inventaire après décès; Duquesne (demoiselle)
    - Notoriété en rectification des noms de Madame Hobacq, 7 avril 1787
      notoriété; Hobacq (madame)
    - Notoriété en rectification des noms de Madame Lemasson de Rancé, 11 avril 1787
      notoriété; Lemasson de Rance (madame)
    - Notoriété constatant les héritiers de la veuve Lepreux, 12 avril 1787
      notoriété; Lepreux (veuve)
    - Notoriété en rectification des noms du sieur Poulet, 12 avril 1787
      notoriété; Poulet (sieur)
    - Inventaire après décès de Mademoiselle Nivelle, 16 avril 1787
      inventaire après décès; Nivelle (mademoiselle)
    - Dépôt du mortuaire de Madame Berthelot, 16 avril 1787
      acte d'état civil; dépôt de pièces; Berthelot (madame)
    - Inventaire après décès de la dame veuve Raboisson, 17 avril 1787
      inventaire après décès; Raboisson (dame Veuve)
    - Notoriété après le décès de Madame Manet, 20 avril 1787
      notoriété; Manet (madame)
    - Testament déposé du sieur Le Blanc, 22 avril 1787
      testament; dépôt de pièces; Le Blanc (sieur)
    - Contrat de mariage entre le sieur de Fauscerville et la demoiselle Gillet, 25 avril 1787
      contrat de mariage; Fauscerville (sieur de); Gillet (demoiselle)
    - Notoriété après le décès de Madame veuve comtesse de Gamache, 26 avril 1787
      notoriété; Gamache (madame la comtesse de)
    - Notoriété après le décès de Mademoiselle Gaudepain, 26 avril 1787
      notoriété; Gaudepain (mademoiselle)
    - Notoriété après le décès du sieur Barboleau, 29 avril 1787
      notoriété; Barboleau (sieur)
    - Inventaire après décès du sieur Bruzard, 30 avril 1787
      inventaire après décès; Bruzard (sieur)
    - Notoriété concernant la succession du sieur Bierre, 2 mai 1787
      notoriété; Bierre (sieur)
    - Inventaire après décès de la dame veuve Joly, 3 mai 1787
      inventaire après décès; Joly (veuve)
    - Contrat de mariage entre Monsieur Daniville et Mademoiselle Perbet, 5 mai 1787
      contrat de mariage; Daniville (monsieur); Perbet (mademoiselle)
    - Contrat de mariage entre le sieur Joly et la demoiselle La Croix, 6 mai 1787
      contrat de mariage; Joly (sieur); La Croix (demoiselle)
    - Notoriété après le décès de Madame veuve Lasnier, 8 mai 1787
      notoriété; Lasnier (veuve)
    - Notoriété en rectification des noms du sieur Denise, 9 mai 1787
      notoriété; Denise (sieur)
    - Dépôt du certificat de vie de Monsieur Mérault, 9 mai 1787
      notoriété; dépôt de pièces; Merault (monsieur)
    - Notoriété en rectification des noms de Mademoiselle Florange, 10 mai 1787
      notoriété; Florange (mademoiselle)
    - Notoriété après le décès de Monsieur Quarré Dalligny, 12 mai 1787
      notoriété; Quarre Dalligny (monsieur)
    - Notoriété après le décès de Mademoiselle de Thésigne, 12 mai 1787
      notoriété; Thesigne (mademoiselle de)
    - Contrat de mariage entre le sieur Jacquet et la demoiselle Cellier, 13 mai 1787
      contrat de mariage; Jacquet (sieur); Cellier (demoiselle)
    - Notoriété constatant l'absence du sieur Bouvet, 16 mai 1787
      notoriété; Bouvet (sieur)
    - Notoriété après le décès de Mademoiselle Defores, 16 mai 1787
      notoriété; Defores (mademoiselle)
    - Contrat de mariage entre le sieur Pecquet et la demoiselle Chené, 18 mai 1787
      contrat de mariage; Pecquet (sieur); Chene (demoiselle)
    - Contrat de mariage entre le sieur Fauquet et la demoiselle Gautier, 18 mai 1787
      contrat de mariage; Fauquet (sieur); Gautier (demoiselle)
    - Contrat de mariage entre le sieur Monigon et la demoiselle Jouin, 19 mai 1787
      contrat de mariage; Monigon (sieur); Jouin (demoiselle)
    - Notoriété après le décès du sieur Defieux, 21 mai 1787
      notoriété; Defieux (sieur)
    - Inventaire après décès du sieur Douaine, 23 mai 1787
      inventaire après décès; Douaine (sieur)
    - Notoriété après le décès des sieur et demoiselle Desvignes, 25 mai 1787
      notoriété; Desvignes (sieur); Desvignes (demoiselle)
    - Notoriété en rectification des noms de la demoiselle Lavreaux, 25 mai 1787
      notoriété; Lavreaux (demoiselle)
    - Testament déposé du sieur Monin, 26 mai 1787
      testament; dépôt de pièces; Monin (sieur)
    - Contrat de mariage entre le sieur Bauvier et Mademoiselle Guissen, 29 mai 1787
      contrat de mariage; Bauvier (sieur); Guissen (mademoiselle)
    - Contrat de mariage entre Monsieur Verat et Mademoiselle Lesguise, 30 mai 1787
      contrat de mariage; Verat (sieur); Lesguise (mademoiselle)
    - Inventaire après décès du sieur Balin, 2 juin 1787
      inventaire après décès; Balin (sieur)
    - Testament déposé de Monsieur Plazanet, 5 juin 1787
      testament; dépôt de pièces; Plazanet (monsieur)
    - Testament de la demoiselle Colinet, 6 juin 1787
      testament; Colinet (demoiselle)
    - Contrat de mariage entre Monsieur Bruot et Mademoiselle Morise, 7 juin 1787
      contrat de mariage; Bruot (monsieur); Morise (mademoiselle)
    - Notoriété après le décès de Madame veuve Labescat, 9 juin 1787
      notoriété; Labescat (veuve)
    - Notoriété constatant le nombre d'enfants de Monsieur Roidot, 10 juin 1787
      notoriété; Roidot (monsieur)
    - Inventaire après décès de Monsieur Plazanet, 11 juin 1787
      inventaire après décès; Plazanet (monsieur)
    - Notoriété concernant Monsieur Bourgain, 12 juin 1787
      notoriété; Bourgain (monsieur)
    - Contrat de mariage entre le sieur Maréchal et la veuve Sevrey, 15 juin 1787
      contrat de mariage; Marechal (sieur); Sevrey (veuve)
    - Dépôt du certificat de vie de Mademoiselle Mussard, 20 juin 1787
      notoriété; dépôt de pièces; Mussard (mademoiselle)
    - Notoriété après le décès du sieur Villard, 21 juin 1787
      notoriété; Villard (sieur)
    - Notoriété après le décès de Madame Mignonville, 22 juin 1787
      notoriété; Mignonville (madame)
    - Contrat de mariageentre le sieur Jugé et la demoiselle Place, 24 juin 1787
      contrat de mariage; Juge,(sieur); Place (demoiselle)
    - Contrat de mariage entre le sieur Cabour et la dame veuve Georges, 30 juin 1787
      contrat de mariage; Cabour (sieur); Georges (veuve)
    - Inventaire après décès de Madame Couturier, 2 juillet 1787
      inventaire après décès; Couturier (madame)
    - Inventaire après décès du sieur Blondeau, 2 juillet 1787
      inventaire après décès; Blondeau (sieur)
    - Contrat de mariage entre le sieur Camu et la demoiselle Lardé, 5 juillet 1787
      contrat de mariage; Camu (sieur); Larde (demoiselle)
    - Notoriété après le décès de Jean de Bas, 6 juillet 1787
      notoriété; Bas, Jean de
    - Notoriété après les décès de Monsieur de Bourges et de Monsieur de Mouchy, 11 juillet 1787
      notoriété; Bourges (monsieur de); Mouchy (monsieur de)
    - Notoriété concernant le sieur Drouilhet, 12 juillet 1787
      notoriété; Drouilhet (sieur)
    - Notoriété constatant l'absence du sieur Raux, 13 juillet 1787
      notoriété; Raux (sieur)
    - Contrat de mariage entre le sieur Auvray et la demoiselle Baumond, 14 juillet 1787
      contrat de mariage; Auvray (sieur); Baumond (demoiselle)
    - Contrat de mariage entre le sieur Lefevre et la demoiselle Drouillard, 15 juillet 1787
      contrat de mariage; Lefevre (sieur); Drouillard (demoiselle)
    - Testament de la dame veuve Landrin, 15 juillet 1787
      testament; Landrin (veuve)
    - Notoriété en rectification des noms du sieur Levage, 17 juillet 1787
      notoriété; Levage (sieur)
    - Notoriété après le décès du sieur Raux, 17 juillet 1787
    - Notoriété en rectification des noms de la demoiselle Lesage, 18 juillet 1787
      notoriété; Lesage (demoiselle)
    - Inventaire après décès de Madame Moreau, 20 juillet 1787
      inventaire après décès; Moreau (madame)
    - Notoriété après le décès du sieur Azemard, 22 juillet 1787
      notoriété; Azemard (sieur)
    - Contrat de mariage entre le sieur Daireaux et la demoiselle Boileau, 23 juillet 1787
      contrat de mariage; Daireaux (sieur); Boileau (demoiselle)
    - Inventaire après décès du sieur Biesse, 24 juillet 1787
      inventaire après décès; Biesse (sieur)
    - Notoriété après le décès de Monsieur Dupont, 26 juillet 1787
      notoriété; Dupont (monsieur)
    - Testament de la veuve Regnault, 30 juillet 1787
    - Notoriété après le décès du sieur Allat, 4 août 1787
      notoriété; Allat (sieur)
    - Contrat de mariageentre le sieur Jacqueminot et la demoiselle Million, 5 août 1787
      contrat de mariage; Jacqueminot (sieur); Million (demoiselle)
    - Notoriété après le décès de la dame veuve Moisy, 6 août 1787
      notoriété; Moisy (dame Veuve)
    - Notoriété en rectification des noms du sieur Latour, 6 août 1787
      notoriété; Latour (sieur)
    - Contrat de mariage entre le sieur Bertet et la demoiselle Perrin, 7 août 1787
      contrat de mariage; Bertet (sieur); Perrin (demoiselle)
    - Notoriété en rectification des noms du sieur Pierre André Bauvier, 10 août 1787
      notoriété; Bauvier, Pierre-André
    - Inventaire après décès de la veuve Parent, 13 août 1787
      inventaire après décès; Parent (veuve)
    - Contrat de mariage entre le sieur Barret et la demoiselle Jolivet, 14 août 1787
      contrat de mariage; Barret (sieur); Jolivet (demoiselle)
    - Contrat de mariage entre le sieur Desrues et la demoiselle Dufour, 16 août 1787
      contrat de mariage; Desrues (sieur); Dufour (demoiselle)
    - Notoriété constatant l'absence du sieur Dufay, 23 août 1787
      notoriété; Dufay (sieur)
    - Contrat de mariage entre le sieur Berthe et la demoiselle Voyer, 24 août 1787
      contrat de mariage; Berthe (sieur); Voyer (demoiselle)
    - Notoriété après le décès de Mademoiselle Demonfria, 29 août 1787
      notoriété; Demonfria (mademoiselle)
    - Contrat de mariage entre le sieur Bouché et la demoiselle Chanée, 1er septembre 1787
      contrat de mariage; Bouche (sieur); Chanee (demoiselle)
    - Notoriété après le décès de Madame Gosnod, 4 septembre 1787
      notoriété; Gosnod (madame)
    - Contrat de mariage entre le sieur Hugen et la demoiselle Cottin, 4 septembre 1787
      contrat de mariage; Hugen (sieur); Cottin (demoiselle)
    - Inventaire après décès de Madame Davoust, 12 septembre 1787
      inventaire après décès; Davoust (madame)
    - Contrat de mariage entre le sieur Lemoine et la demoiselle Lory, 14 septembre 1787
      contrat de mariage; Lemoine (sieur); Lory (demoiselle)
    - Contrat de mariage entre le sieur Lambert et la demoiselle Maureau, 14 septembre 1787
      contrat de mariage; Lambert (sieur); Maureau (demoiselle)
    - Contrat de mariage entre le sieur Monnoye et la demoiselle Varin, 18 septembre 1787
      contrat de mariage; Monnoye (sieur); Varin (demoiselle)
    - Testament du sieur Frizon, 19 septembre 1787
      testament; Frizon (sieur)
    - Inventaire après décès de la veuve Brunet, 20 septembre 1787
      inventaire après décès; Brunet (veuve)
    - Notoriété en rectification d'erreurs commises en l'Inventaire après décès du sieur Gabard, 22 septembre 1787
      notoriété; Gabard (sieur)
    - Inventaire après décès du sieur Laquezon, 28 septembre 1787
      inventaire après décès; Laquezon (sieur)
    - Testament du sieur Ceaudrier, 30 septembre 1787
      testament; Ceaudrier (sieur)
    - Dépôt du mortuaire de Madame veuve Chineau Puvin Missonnier, 1er octobre 1787
      acte d'état civil; dépôt de pièces; Chineau Puvin Missonnier (veuve)
    - Dépôt du mortuaire de Madame Cachon, veuve Tiphaine, 1er octobre 1787
      acte d'état civil; dépôt de pièces; Cachon (madame); Tiphaine (veuve)
    - Testament de la demoiselle Duvivier, 2 octobre 1787
      testament; Duvivier (demoiselle)
    - Notoriété en rectification des noms de Monsieur Tilliard, 3 octobre 1787
      notoriété; Tilliard (monsieur)
    - Notoriété après le décès de la dame veuve Chisseau, 5 octobre 1787
      notoriété; Chisseau (veuve)
    - Contrat de mariage entre Pierre Alexandre Lenormand et Antoine Félicité Morize, 6 octobre 1787
      contrat de mariage; Versailles (Yvelines); Lenormand, Pierre-Alexandre; Morize, Antoine-Félicité; commerçant
    - Notoriété en rectification des noms du sieur Sullen, 15 octobre 1787
      notoriété; Sullen (sieur)
    - Inventaire après décès du sieur Garnier, 17 octobre 1787
      inventaire après décès; Garnier (sieur)
    - Notoriété après le décès de Monsieur Dramy, 23 octobre 1787
      notoriété; Dramy (monsieur)
    - Notoriété après le décès de la veuve Revel, 24 octobre 1787
      notoriété; Revel (veuve)
    - Testament de Jean Grenier, 26 octobre 1787
      testament; Grenier, Jean
    - Contrat de mariage entre le sieur Rose et la veuve Saugin, 27 octobre 1787
      contrat de mariage; Rose (sieur); Saugin (veuve)
    - Notoriété en rectification des noms du sieur Laurin, 5 novembre 1787
      notoriété; Laurin (sieur)
    - Contrat de mariage entre le sieur Fournier et la demoiselle Le Cerf, 7 novembre 1787
      contrat de mariage; Fournier (sieur); Le Cerf (demoiselle)
    - Inventaire après décès de Nicolas Huré, 19 novembre 1787
      inventaire après décès; Hure, Nicolas
    - Testament de Marie Françoise Raguin, 21 novembre 1787
      testament; Raguin, Marie-Françoise
    - Notoriété après le décès de Nicolle Charpentier, 24 novembre 1787
      notoriété; Charpentier, Nicolle
    - Notoriété concernant le sieur Deujalvin, 24 novembre 1787
      notoriété; Deujalvin (sieur)
    - Notoriété en rectification des noms du sieur Lambrune, 24 novembre 1787
      notoriété; Lambrune (sieur)
    - Contrat de mariage entre le sieur Auvray et la demoiselle Boudgoust, 28 novembre 1787
      contrat de mariage; Auvray (sieur); Boudgoust (demoiselle)
    - Inventaire après décès du sieur Rodier, 3 décembre 1787
      inventaire après décès; Rodier (sieur)
    - Notoriété après le décès de Monsieur Jean Dimet, 4 décembre 1787
      notoriété; Dimet, Jean
    - Notoriété en rectification des nom du sieur Dumaisniel, 6 décembre 1787
      notoriété; Dumaisniel (sieur)
    - Notoriété après le décès du sieur Sauvage, 10 décembre 1787
      notoriété; Sauvage (sieur)
    - Notoriété constatant les héritiers des sieur et dame Petit, 11 décembre 1787
      notoriété; Petit (sieur); Petit (dame)
    - Dépôt du mortuaire du sieur Grimblod, 13 décembre 1787
      acte d'état civil; dépôt de pièces; Grimblod (sieur)
    - Dépôt du baptistaire de Monsieur Petit, 15 décembre 1787
      acte d'état civil; dépôt de pièces; Petit (sieur)
    - Notoriété en rectification des noms de Madame Davoust, 18 décembre 1787
      notoriété; Davoust (madame)
    - Contrat de mariage entre le sieur Fauquet et la demoiselle Paysan, 20 décembre 1787
      contrat de mariage; Fauquet (sieur); Paysan (demoiselle)
    - Inventaire après décès de Madame Le Sot, 24 décembre 1787
      inventaire après décès; Le Sot (madame)
    - Contrat de mariage entre le sieur Hibert et Mademoiselle Doullanges, 26 décembre 1787
      contrat de mariage; Hibert (sieur); Doullanges (mademoiselle)
    - Contrat de mariage entre le sieur Petit et la demoiselle Buffet, 28 décembre 1787
      contrat de mariage; Petit (sieur); Buffet (demoiselle)
    - Testament déposé de Monsieur Beauvais, 30 décembre 1787
      testament; dépôt de pièces; Beauvais (monsieur)
    - Notoriété en rectification des noms de Monsieur Plazanet, 2 janvier 1788
      notoriété; Plazanet (monsieur)
    - Notoriété après le décès de Monsieur Silvestre, 9 janvier 1788
      notoriété; Silvestre (monsieur)
    - Inventaire après décès de la dame veuve Frizon, 9 janvier 1788
      inventaire après décès; Frizon (veuve)
    - Inventaire après décès de Monsieur Frizon, 9 janvier 1788
      inventaire après décès; Frizon (monsieur)
    - Notoriété après le décès de la dame Colbert, 14 janvier 1788
      notoriété; Colbert (dame)
    - Contrat de mariage entre le sieur Plocque et la demoiselle Planterose, 18 janvier 1788
      contrat de mariage; Plocque (sieur); Planterose (demoiselle)
    - Contrat de mariage entre le sieur Blanchard et la demoiselle Ruhard, 21 janvier 1788
      Erreur du clerc de notaire
      contrat de mariage; Blanchard (sieur); Ruhard (demoiselle)
    - Inventaire après décès de la dame Foreau, 22 janvier 1788
      inventaire après décès; Foreau (dame)
    - Contrat de mariage entre le sieur Foreau et la demoiselle Maubert, 22 janvier 1788